臺灣桃園地方法院民事裁定
111年度訴字第311號
原      告  蔡長泰  


            黃麗玲  





上列原告與被告范姜邦等間請求分割共有物事件，本院裁定如下
：                        
    主    文
原告應於本裁定送達後三十日內，具狀補正如附錄所示之事項，
逾期不補正，即駁回原告之訴。
    理   由
一、按起訴，應以訴狀表明當事人及法定代理人，提出於法院為
    之。當事人書狀，應記載當事人姓名及住所或居所，民事訴
    訟法第244條第1項第1款、第116條第1項第1款定有明文。另
    按原告起訴不合程式或不備其他要件者，法院應以裁定駁回
    之，但其情形可以補正者，審判長應定期間先命補正，同法
    第249條第1項第6款復有明文。按分割共有物之訴，須共有
    人全體參與訴訟，其當事人之適格始無欠缺。如有當事人不
    適格之情形，法院即不得對之為實體上之裁判。又關於當事
    人適格與否，為法院應依職權調查之事項，無論訴訟進行至
    如何之程度，應隨時依職權調查之（最高法院85年度台上字
    第905號判決意旨參照）。次按，法院裁判分割共有物而以
    原物分配於各共有人時，係使共有關係變更為單獨所有，其
    性質為共有人間應有部分之交換，自屬處分行為，如係變賣
    共有物而以價金分配於共有人，即係以處分共有物為分割之
    方法，均以共有人之處分權存在為前提，如果共有人就共有
    物並無處分權可資行使，法院即無從基此為裁判分割。是以
    ，共有人中有人死亡時，於其繼承人未為繼承登記以前，不
    得分割共有物，應先行或同時請求該等繼承人辦理繼承登記
    ，並合併對渠等為分割共有物之請求（最高法院69年台上字
    第1134號判例、69年台上字第1012號判例參照）。
二、經查，原告起訴請求分割坐落桃園市○○區○○段0000地號土地
    （下稱系爭土地），本院已經兩次發函請原告補正被告最新
    戶籍謄本及相關資料，惟原告迄今仍未補正，已有相當時日
    ，致本件礙難進行審理，爰依民事訴訟法第249 條第1 項但
    書之規定，定期命原告補正如附錄所列事項，逾期不補正，
    即駁回原告之訴。
三、爰裁定如主文。 
中　　華　　民　　國　　111 　年　　4 　　月　　14　　日
                  民事第四庭      法  官  游智棋

以上為正本係照原本作成。
不得抗告。                               
中　　華　　民　　國　　111 　年　　4 　　月　　14　　日
                                  書記官  李韋樺

附錄：

待補正事項：
㈠桃園市○○區○○段0000地號土地（下稱系爭土地）第一類全部謄
  本，並依其上之身分證字號向戶政事務所申請上開地號土地全
  體共有人及抵押權人之戶籍謄本（如記事資料與訴訟當事人無
  關得予省略）。
㈡如前項共有人及抵押權人已死亡者，請一併提出其繼承系統表
  及全體繼承人記事完整戶籍謄本，請於司法院網站→資料查詢→
  家事事件公告查明是否有拋棄繼承。並查明是否追加被告、聲
  明承受訴訟及追加辦理繼承登記之聲明。
㈢請仔細核對所提出之被告及抵押權人戶籍謄本中是否有死亡、
  遷出國外、現役、監護或輔助宣告、未成年、應受送達處所不
  明（戶籍設戶政事務所或遷出國外者），及是否聲請國內、外
  公示送達。
㈣已死亡之共有人或抵押權人之繼承人是否有拋棄繼承者死亡，
  日期在103年6月1日以前，請向被繼承人死亡時住所地法院查
  詢，日期在103年6月1日以後，可於司法院網站→資料查詢→家
  事事件公告查明。
㈤系爭土地上是否有建物、工作物、道路，請於附圖上詳載其位
  置、占用面積，並提出建物明細（樓層、材料、年代、用途）
  、面臨之道路及與鄰地利用關係，並提出系爭土地使用現況彩
  色照片與空拍圖，並請用『國土測繪圖資網路地圖服務』或『地
  籍圖網路便民服務系統』提出套繪地籍線之空拍圖。
㈥請查明欲主張之分割方案，是否符合下列規定：
   　 1.農業發展條例第16條、第18條第4項。
   　 2.農業用地興建農舍辦法第12條。
   　 3.耕地分割執行要點。
   　 4.林業用地分割後有無符合桃園市政府所訂林業用地最
　　　　小面積單位規定之限制？
   　 5.建築法第11條、建築基地法定空地分割辦法。
   　 6.關於私設通道之留設：建築技術規則建築設計施工編
　　　　第2章第2 節第2 條、第3 之1 條。 
   　 7.公寓大廈管理條例第4條第2項。